【裁判字號】    99,台上,1351
【裁判日期】    990722
【裁判案由】    請求減少買賣價金
【裁判全文】
最高法院民事裁定            九十九年度台上字第一三五一號
上  訴  人  劉心怡
訴訟代理人  胡坤佑律師
被 上訴 人  陳昆苓
訴訟代理人  陳井星律師
上列當事人間請求減少買賣價金事件，上訴人對於中華民國九十
九年三月十七日台灣高等法院第二審判決（九十八年度上字第四
七四號），提起上訴，本院裁定如下：
    主  文
上訴駁回。
第三審訴訟費用由上訴人負擔。
    理  由
按上訴第三審法院，非以原判決違背法令為理由，不得為之。又
提起上訴，上訴狀內應記載上訴理由，其以民事訴訟法第四百六
十九條所定事由提起第三審上訴者，應於上訴狀內表明：原判決
所違背之法令及其具體內容、暨依訴訟資料合於該違背法令之具
體事實。其依同法第四百六十九條之一規定提起上訴者，並應具
體敘述為從事法之續造、確保裁判之一致性或其他所涉及之法律
見解具有原則上重要性之理由。同法第四百六十七條、第四百七
十條第二項分別定有明文。而依同法第四百六十八條規定，判決
不適用法規或適用不當者，為違背法令；依同法第四百六十九條
規定，判決有該條所列各款情形之一者，為當然違背法令。是當
事人提起第三審上訴，如合併以同法第四百六十九條及第四百六
十九條之一之事由為上訴理由時，其上訴狀或理由書應表明該判
決所違背之法令條項，或有關判例、解釋字號，或成文法以外之
習慣或法理等及其具體內容，暨係依何訴訟資料合於該違背法令
之具體事實，並具體敘述為從事法之續造、確保裁判之一致性或
其他所涉及之法律見解具有原則上重要性之理由。如未依上述方
法表明，或其所表明者與上開法條規定不合時，即難認為已合法
表明上訴理由，其上訴自非合法。本件上訴人對於原判決提起第
三審上訴，雖以該判決違背法令為由，惟核其上訴理由狀所載內
容，係就原審取捨證據、認定事實之職權行使所論斷：上訴人向
被上訴人承買之台北市○○路四一號五樓房屋（含坐落基地，下
稱系爭房屋）為海砂屋，影響居住使用安全性，有重大瑕疵，上
訴人於民國九十七年二月二十五日發函被上訴人所為解除系爭房
屋買賣契約意思表示，於法有據，兩造間買賣契約已經合法解除
。上訴人再以系爭房屋上開瑕疵為由，主張減少價金新台幣三百
八十五萬四千八百五十七元，請求被上訴人如數給付，即非有理
等情，指摘為不當，並就原審命為辯論及已論斷者，泛言謂為違
法，而非表明該判決所違背之法令及其具體內容，暨依訴訟資料
合於該違背法令之具體事實，更未具體敘述為從事法之續造、確
保裁判之一致性或其他所涉及之法律見解具有原則上重要性之理
由，難認其已合法表明上訴理由。依首揭說明，應認其上訴為不
合法。被上訴人於第一審已提出上訴人曾致函表明解除契約意思
之抗辯（一審卷第二宗二○四頁），雖該抗辯不在第一審法院所
協商整理爭點之列，惟不許被上訴人再為爭執，顯失公平；是原
審審酌採據為判決，並無違法，亦併敘明。
據上論結，本件上訴為不合法。依民事訴訟法第四百八十一條、
第四百四十四條第一項、第九十五條、第七十八條，裁定如主文
。
中    華    民    國  九十九  年    七    月  二十二  日
                      最高法院民事第七庭
                          審判長法官  劉  福  聲  
                                法官  鄭  玉  山  
                                法官  黃  義  豐  
                                法官  劉  靜  嫻  
                                法官  袁  靜  文  
本件正本證明與原本無異
                                      書  記  官  
中    華    民    國  九十九  年    八    月    三    日
                                                     m

司法院資訊處製作；財團法人民間司法改革基金會備份。
